臺灣高雄地方法院交通事件裁定　　　 100年度交聲字第2101號
原處分機關　高雄市政府交通局
異　議　人　楊正賢
（即受處分人）
上列受處分人因違反道路交通管理處罰條例案件，對於高雄市政
府交通局民國100 年10月12日所為之處分（原處分：高市交裁字
第裁32-BWB013751號、32-BWB013759號），聲明異議，本院裁定
如下：
    主  文
異議均駁回。
    理  由
一、原處分意旨係以：異議人即受處分人楊正賢所有車牌號碼N9
    W-968 號重型機車、車牌1993-G5 自小客車（下合稱前述二
    車），於民國100 年7 月3 日9 時53分、55分許，違規停放
    在高雄市○○區○○路643 巷34弄之劃設紅實線處，而有「
    在禁止臨時停車處所停車」之違規，為警拍照逕行舉發，爰
    依道路交通管理處罰條例第56條第1 項第1 款規定，裁處異
    議人罰鍰新臺幣（下同）600 元等語。
二、異議意旨略以：高雄市○○區○○路643 巷34弄為左營區○
    ○里○區巷道，住戶遷入已有26餘年，從未經警方通知不得
    停車。99年間，警方在巷道轉角5 公尺處標示紅線，而並未
    在後昌路643 巷34弄重新劃紅線，僅有95年漆劃之舊紅線。
    又高雄市政府左營分局左營派出所在系爭路段張貼告示牌：
    「警方在本路段為機車加大鎖；請車主注意自己愛車，機車
    停放請加大鎖…」等語，表示系爭路段停放車輛係合法無違
    規。本件員警取締日為假日，車輛停放於後昌路643 巷34弄
    並未影響交通，且車主均在家中，警方應先知會光輝里里長
    廣播或按鈴通知住戶將車駛離，而非直接開單舉發造成民怨
    、擾民，另本件違規地點舉發錯誤，舉發通知單上係記載「
    和光街643 巷」，直至委請市議員代向高雄市政府警察局交
    通警察大隊陳情，始於100 年8 月25日行文更正，故該舉發
    應無法律效力，爰依法聲明異議，請求撤銷原處分等語。
三、按汽車駕駛人停車時，在禁止臨時停車處所停車者，處600
    元以上1200元以下罰鍰，道路交通管理處罰條例第56條第1
    項第1 款定有明文。又按紅實線設於路側，用以禁止臨時停
    車，道路交通標誌標線號誌設置規則第149 條第1 項第5 款
    亦有明文。經查：
（一）異議人曾於100 年7 月3 日9 時53分、55分許，將前述二
      車，停放在前述巷弄內部，並經適於該處執勤之員警，以
      異議人有在劃設有紅實線之禁止臨時停車處所停車之違規
      行為為由，予以舉發各節，為異議人自承明確，並有違規
      搜證照片（本院100 年度交聲字第2101號卷，下稱2101卷
      第3 頁，本院100 年度交聲字第2102號卷，下稱2102卷第
      3 頁）、高雄市政府警察局高市警交相字第BWB013751、
      、BWB013759號舉發違反道路交通管理事件通知單（2101
      卷、2102卷第2 頁）、高雄市政府交通局100 年10月12日
      高市交裁字第裁32-BWB013751、32-BWB013759號裁決書（
      2101卷、2102卷第19頁）各1 份在卷可稽，自均堪認定。
（二）查上開違規地點為消防巷道，全線雙側劃設紅線，禁止停
      車之事實，有高雄市政府交通局100年11月7日高市交裁決
      字第1000057714、1000057715號函，及所附100 年7 月29
      日高市交停管字第1000039095號函、高雄市政府消防局92
      年11月13日高市消防救字第0920015196號函附卷可參（見
      2101卷第24至27頁、2102卷第24頁、35頁、第44至47頁）
      。又觀諸卷附採證照片及異議人自行提出之現場照片顯示
      ，上開機車置放處路邊所劃設之紅線清晰可見，自小客車
      置放處路邊所劃設之紅線固有斑駁、脫落之情形，惟紅色
      色樣仍清晰可辨，仍不致使一般理性之駕駛人誤認為此處
      並未劃設紅線之程度，異議人雖辯稱遷入以來未曾接獲通
      知該處不得停車，惟上開違規地點既劃有紅線，已如前述
      ，而依前開道路交通標誌標線號誌設置規則，該紅實線設
      於路側，即有禁止臨時停車之意，異議人既居住於該處，
      應知該處屬消防巷道禁止臨時停車，基於上開說明，無從
      認異議人即可因此主張於該處停放車輛為合法，異議人此
      部分辯解並非可採。
 (三) 而就異議人所稱派出所於該路段張貼告示牌乙節，查高雄
      市政府警察局左營分局左營派出所確在後昌路643 巷34弄
      路段張貼告示牌，而載明「警方在本路段為機車加大鎖；
      請車主注意自己愛車，機車停放請加大鎖…」等語，此有
      現場照片2 張（2101卷、2102卷第8 頁）可按。惟觀之系
      爭路段現場照片（2101卷、2102卷第7 頁），後昌路643
      巷34弄之路段除劃設紅實線區域外，另有其他住宅，且該
      告示牌亦非設置在該紅實線處，是前開告示牌，僅係提醒
      民眾機車應加大鎖，以避免失竊，而非以該告示牌表示可
      違背路側設置之紅實線之規範效力，或指示後昌路643 巷
      34弄之路段均得停放車輛之意。
 (四) 再者，行政處分如有誤寫、誤算或其他類此之顯然錯誤，
      處分機關得隨時或依申請更正之，行政程序法第101 條第
      1 項定有明文。是就行政處分之誤寫、誤算或其他類此之
      顯然錯誤，並不影響行政處分之效力。查高雄市政府警察
      局舉發違反道路交通管理事件通知單上雖誤載違規地點為
     「 和光街643 巷」，且經更正為「後昌路643 巷34弄」，
      此有高雄市政府警察局交通警察大隊100 年8 月25日高市
      警交執字第1000030765號函（2101卷第14、16頁、2102卷
      第14至15頁）在卷可考，是上開舉發通知單之誤載自不影
      響異議人之違規事實，本件已依法更正錯誤，且裁決書亦
      依更正後記載正確違規地點為「後昌路643 巷34弄」（21
      01卷、2102卷第19頁），是異議人關於此部分之辯解，亦
      難採認。
四、綜上所述，異議人確有如舉發違反道路交通管理事件通知單
    所載之違規事實，應可認定。原處分機關據以援引上開規定
    ，裁處如上開裁決書處罰主文所示之罰鍰，並無不當。本件
    異議為無理由，應予駁回。
五、據上論斷，應依道路交通事件處理辦法第18條，裁定如主文
    。
中    華    民    國  100     年    11    月    22    日
                    交通法庭  法  官  李爭春
以上正本證明與原本無異。
如不服本裁定，應於收受送達後5 日內向本院提出抗告狀。
中    華    民    國  100     年    11    月    22    日
                              書記官  王資惠